【裁判字號】    97,訴,784
【裁判日期】    971217
【裁判案由】    違反毒品危害防制條例
【裁判全文】
臺灣雲林地方法院刑事判決               97年度訴字第784號
公  訴  人  臺灣雲林地方法院檢察署檢察官
被      告  乙○○
上列被告因毒品危害防制條例案件，經檢察官提起公訴（97年度
毒偵字第1075、1077號），被告於準備程序進行中就被訴事實為
有罪之陳述，本院進行簡式審判程序，判決如下：
    主  文
乙○○施用第一級毒品，累犯，處有期徒刑柒月。又施用第一級
毒品，累犯，處有期徒刑柒月。又施用第二級毒品，累犯，處有
期徒刑肆月。應執行有期徒刑壹年肆月。
    事  實
一、乙○○前因施用毒品案件，經觀察、勒戒後，認有繼續施用
    毒品傾向，再送戒治所施以強制戒治，於民國96年6 月21日
    停止處分出監，並由臺灣雲林地方法院檢察署檢察官於96年
    7 月24日以96年度戒毒偵字第31號為不起訴處分確定。又因
    竊盜案件，經本院以95年度易字第291 號判處有期徒刑8 月
    確定，嗣經裁定減為有期徒刑4 月，於96年10月20日縮刑期
    滿執行完畢。仍不知悔改，復為下列施用毒品犯行：
    (一)基於施用第1 級毒品海洛因之犯意，於97年5 月15日採尿
      回溯72小時內之某時許，在雲林縣東勢鄉○○村○○○路
      15號之住處，以將海洛因摻水後置於針筒內注射血管之方
      式，施用第1 級毒品海洛因1 次。嗣於97年5 月15日下午
      1 時30分許，因載運廢鐵前往資源回收場販賣，在雲林縣
      四湖鄉○○村○○○路為警攔查，於同日下午1 時45分許
      ，經警得其同意採尿送驗，檢出毒品嗎啡陽性反應而悉上
      情。
    (二)基於施用第1 級毒品海洛因之犯意，於97年5 月22日採尿
      回溯72小時內之某時許，在雲林縣東勢鄉○○村○○○路
      15號住處，以將海洛因摻水後置於針筒內注射血管之方式
      ，施用第1 級毒品海洛因1 次；又基於施用第2 級毒品甲
      基安非他命（起訴書誤載為安非他命）之犯意，於97年5
      月22日採尿回溯96小時內之某時許，在其上開住處，以將
      甲基安非他命置於玻璃球吸管內燒烤後吸食其煙之方式，
      施用第2 級毒品甲基安非他命1 次。嗣於97年5 月22日上
      午10時30分許，因載運廢銅前往資源回收場販賣，在雲林
      縣四湖鄉○○村○○○路為警攔查，於同日上午11時許，
      經警得其同意採尿送驗，檢出毒品嗎啡陽性及甲基安非他
      命陽性反應，而悉上情。
二、案經雲林縣警察局臺西分局報告臺灣雲林地方法院檢察署檢
    察官偵查起訴。
    理  由
一、本件被告乙○○所犯係死刑、無期徒刑、最輕本刑為3 年以
    上有期徒刑以外之罪，其於準備程序就被訴事實為有罪之陳
    述，經本院裁定由受命法官獨任以簡式審判程序審理，則依
    刑事訴訟法第273 條之2 、同法第159 條第2 項之規定，不
    適用傳聞法則有關限制證據能力之相關規定，合先敘明。
二、上揭事實，業據被告乙○○坦承不諱，且被告於97年5 月15
    日接受警方採集尿液檢體送驗結果，呈嗎啡陽性反應（按海
    洛因係由嗎啡經化學合成而製得，經注射進入人體後，因代
    謝分解成嗎啡，因此施打海洛因後，由尿液中檢驗結果為嗎
    啡反應）；於97年5 月22日經警採尿送驗結果，呈嗎啡陽性
    反應及甲基安非他命陽性反應，有應受尿液採驗人到場採尿
    名冊、詮昕科技股份有限公司97年6 月5 日濫用藥物尿液檢
    驗報告2 份在卷可稽，足認被告上開自白與事實相符，應可
    採信。又被告前因施用毒品案件，經送觀察、勒戒後，認有
    繼續施用毒品傾向，再送戒治所施以強制戒治，於96年6 月
    21日停止處分出監，並由臺灣雲林地方法院檢察署檢察官於
    96年7 月24日以96年度戒毒偵字第31號為不起訴處分確定等
    情，有被告前開案號不起訴處分書、臺灣高等法院被告前案
    紀錄表各1 份在卷可參。被告於強制戒治執行完畢釋放後，
    5 年內再犯施用毒品之事證明確，犯行堪以認定。
三、按海洛因、甲基安非他命分別為毒品危害防制條例第2 條第
    2 項第1 、2 款所明定之第1 級毒品、第2 級毒品。核被告
    乙○○事實欄一之(一)所為，係犯毒品危害防制條例第10條第
    1 項之施用第1 級毒品罪；事實欄一之(二)所為，係犯毒品危
    害防制條例第10條第1 項之施用第1 級毒品罪及同條第2 項
    之施用第2 級毒品罪。其非法持有第1 級毒品海洛因、第2
    級毒品甲基安非他命之低度行為，已為其施用之高度行為所
    吸收，均不另論罪。被告所犯上開3 罪，犯意各別，行為互
    異，應分論併罰。又被告有如事實欄所述之前案科刑及執行
    紀錄，有卷附臺灣高等法院被告前案紀錄表可按，其受有期
    徒刑之執行完畢，5 年以內故意再犯有期徒刑以上之罪，所
    犯上開各罪，均為累犯，應依刑法第47條第1 項之規定，各
    加重其刑。爰審酌被告前因施用毒品，經觀察勒戒、強制戒
    治之處分後猶犯同罪行、其犯罪本質上為戕害自我身心健康
    之行為，尚未嚴重破壞社會秩序或侵害他人權益，及其犯後
    坦承犯行、態度良好、教育程度為國中畢業等一切情狀，分
    別量處如主文所示之刑，並依刑法第51條第5 款之規定，定
    其應執行之刑。
據上論斷，應依刑事訴訟法第273 條之1 第1 項、第299 條第1
項前段，毒品危害防制條例第10條第1 項、第2 項，刑法第11條
前段、第47條第1 項、第51條第5 款，判決如主文。
本案經檢察官甲○○到庭執行職務。
中    華    民    國    97    年    12    月    17    日
                  刑事第二庭    法  官  王  素  珍
以上正本證明與原本無異。
如不服本判決應於收受判決後10日內向本院提出上訴書狀，並應
敘述具體理由；其未敘述上訴理由者，應於上訴期間屆滿後20日
內向本院補提理由書（均須按他造當事人之人數附繕本）。「切
勿逕送上級法院」。
                                書記官  吳  伊  婷
中    華    民    國    97    年    12    月    17    日
附錄本案論罪科刑法條：
毒品危害防制條例第10條
施用第一級毒品者，處6 月以上5 年以下有期徒刑。
施用第二級毒品者，處3 年以下有期徒刑。


司法院資訊處製作；財團法人民間司法改革基金會備份。
